

ANTONELLA DI TURRIS

DESARROLLADORA FULL STACK

PERFIL

Estudiante de Ingeniería Química con amplia experiencia profesional en diversos rubros, especializada en el trato cálido hacia el cliente con orientación a la realización simultánea de tareas, tanto en español como en inglés y en portugués. Gran capacidad de trabajo en equipo y comunicación efectiva. Me encuentro en la búsqueda de mi primer trabajo en el sector IT.

MÁS SOBRE MI

- Curso de Excel avanzado
- Conocimiento en paquete Office.
- Participación en programa de radio
- Curso de Extraccionista

INFORMACIÓN DE CONTACTO

Fecha de Nacimiento: 20/03/1994 Dirección: Av. Varela 655 - Capital Federal Cel: 15-3481-2721

E-Mail: amditurris@hotmail.com

EXPERIENCIA LABORAL

Supervisora de asistencias

ASSIST CARD (04/2022 - Actualidad)

- Supervisión de manera virtual en turno noche (00:00 a 08:00hs) a coordinadores de Brasil, Perú y Argentina.
- Seguimiento y evaluación de la performance de los coordinadores, junto a devoluciones periódicas con el fin de mejorar su desempeño.
- Asignación y control de tareas en base a las habilidades y fortalezas de cada coordinador.
- Auditoria de casos y presupuestos médicos, elevando a gerencia lo que corresponda.
- Contención y resolución de quejas.

Apoyo a supervisión de Asistencias

ASSIST CARD (11/2021 - 31-03-2022)

- Soporte a supervisión mediante el acompañamiento a los coordinadores Jr. en diversas situaciones.
- Reportes diarios administrativos.
- Contención de quejas de clientes

Coordinadora de Asistencias

ASSIST CARD (09/2019 - 10/2021

- -Asistencia integral a clientes mediante múltiples plataformas.
- -Coordinación médica en idioma español, inglés y portugués.
- -Evaluación médica y de costos con los sectores indicados.
- -Seguimiento diario de pacientes hospitalizados.

Customer Service Representative

Berlitz Argentina (10/2017 - 03/2018)

- Recepción, organización y cobro en centro de estudios de idioma.

Auxiliar de Medios

Mediacom (08/2015 - 08/2016)

- Seguimiento diario en la performance de campañas publicitarias en diversas plataformas.

Atención al Paciente

CdRossi (08/2014 - 02/2015)

- Atención integral telefónica al paciente.

Recepción y encargada

Nobel Salud (02/2013 - 04/2014)

- Administrativa y encargada de cosultorios externos.

EDUCACIÓN

Full stack - Python

Codo a Codo 4.0 - Actualidad

Ingeniería Química y en Alimentos

UBA (2015-Presente)

Tecnica Mecánica y Eléctrica Automotriz

ITCA (2014-2016)

HABILIDADES

HTML5, CSS3, Javascript, Vue, SQL y Python.

IDIOMAS

Inglés y Portugués Avanzado Italia

Italiano Básico